【裁判字號】    91,交訴,92
【裁判日期】    920430
【裁判案由】    業務過失致死
【裁判全文】
臺灣嘉義地方法院刑事判決                          九十一年度交訴字第九二號
    公  訴  人  臺灣嘉義地方法院檢察署檢察官
    被      告  甲○○
右列被告因業務過失致死案件，經檢察官提起公訴 (九十一年度偵字第五八三０號）
，本院判決如左：
    主  文
甲○○從事業務之人，因業務上之過失致人於死，處有期徒刑壹年肆月。
    事  實
一、甲○○前於民國九十年一月二十一日，因妨害公務案件，經本院八十九年易字第
    八五一號判決判處有期徒刑三月，緩刑五年確定，顯仍緩刑中。
二、甲○○係砂石車司機，為從事駕駛業務之人，於九十一年六月七日上午七時許，
    駕駛車牌號碼八Ｖ─三二八號營業用大貨車，沿嘉義縣嘉白公路（即一六五號縣
    道），由嘉義往中庄方向行駛，行經嘉義縣水上鄉縣三公里四百五十公
    尺處時，本應注意汽車應依規定速限行駛，且行經彎道時，應減速慢行作隨時停
    車之準備，又駕駛人應在遵行車道內行駛，在劃有分向限制線路段，禁止車輛跨
    越行駛，不得駛入來車之車道內等交通安全規範，而依當時天候晴、日間自然光
    線、路面乾燥、無缺陷、無障礙物、視距良好等客觀情狀，並無不能注意之情事
    ，竟疏未注意，仍以時速七十至八十公里之高速行駛，並因超車不當，駛入對向
    車道，適有鄭智成騎乘車牌號碼ＫＫ九─四一八號重型機車，沿上開公路相反方
    向行進，行經前開彎道，見狀閃避不及，遭甲○○所駕駛上開大貨車正面撞擊，
    致鄭智成人車倒地，鄭智成經緊急送往仁友醫院和睦分院救治，仍於同日上午十
    一時十五分許因顱內出血不治死亡。甲○○於肇事後，未經發覺前，主動向前往
    車禍處理有犯罪調查權限之警員坦認為肇事人，並接受審判。
三、案經台灣台南地方法院檢察署檢察官呈請臺灣高等法院臺南分院檢察署檢察長令
    轉台灣嘉義地方法院檢察署檢察官偵查起訴。
    理  由
一、右揭犯罪事實，迭據被告甲○○於警局初詢、檢察官偵查及本院審理時坦承不諱
    ，核與被害人家屬戊○○○、丁○○及丙○○指陳情節相符，並有道路交通事故
    調查報告表一件及現場照片十八幀附卷可稽，又被害人鄭智成因車禍導致顱內出
    血而死亡之事實，業經臺灣臺南地方法院檢察署檢察官督同法醫相驗明確，製有
    相驗屍體證明書、驗斷書及勘驗筆錄各一件在卷可憑。按汽車應依規定速限行駛
    ，並應遵守道路交通標誌、標線、號誌之指示，而行經彎道時，應減速慢行作隨
    時停車之準備，且應在遵行車道內行駛，在劃有分向限制線路段，禁止車輛跨越
    行駛，不得駛入來車之車道內，道路交通安全規則第九十條、第九十三條、第九
    十七條第一項第一、二款、道路交通標誌標線號誌設置規則第一六五條第一項分
    別定有明文。而依本件交通事故發生當時天候晴、日間自然光線、路面乾燥、無
    缺陷、無障礙物，視距良好等情形觀之，有道路交通事故調查報告表乙份在卷可
    佐，並無不能注意之情事，被告竟嚴重超速行駛，並因超車不當，駛入對向車道
    ，撞擊被害人鄭智成所騎乘之上開機車，其行為自有過失甚明，且本件交通事故
    經送臺灣省嘉雲區車輛行車事故鑑定委員會鑑定結果，認：「一、甲○○駕駛營
    大貨車，行經彎道未減速反嚴重超速行駛，且於劃有分向限制線路段，超車不當
    ，駛入來車道撞擊機車，為肇事原因。二、鄭智成無肇事原因。」之情，有該會
    嘉鑑字第九一一二八三號鑑定意見書乙份在卷可稽，又本件車禍肇事責任，經送
    台灣省車輛行車事故鑑定覆議委員會鑑定結果，亦同此見解，有該會府覆議字第
    九二一０一八六號函一件在卷足憑。另被害人鄭智成確因本件被告有過失之交通
    事故而死亡之事實，業如前述，則被告之過失駕車肇事行為，與被害人死亡結果
    間，自具有相當因果關係。綜上所述，本案事證已臻明確，被告犯行，堪以認定
    。
二、核被告甲○○所為，係犯刑法第二百七十六條第二項之業務過失致死罪。被告於
    犯罪後，未經發覺前，主動向前往車禍處理有調查犯罪權限之警員坦認為肇事人
    ，並接受審判之情，業據證人即承辦警員乙○○結證在卷，應依刑法第六十二條
    之規定，減輕其刑。爰審酌被告因犯罪緩刑中之品行（此有台灣高等法院被告全
    國前案紀錄表及台灣嘉義地方法院檢察署刑案資料查註紀錄表各一件在卷可參）
    、國中畢業之智識程度、領有職業大貨車駕駛執照之技能、嚴重超速並違反交通
    安全規定超車之過失程度、犯罪所生之被害人鄭智成死亡結果之損害結果及犯罪
    後之態度、迄未與被害人家屬達成民事和解等諸般情狀，量處如主文所示之刑。
據上論斷，應依刑事訴訟法第二百九十九條第一項前段，刑法第二百七十六條第二項
、第六十二條，罰金罰鍰提高標準條例第一條前段，判決如主文。
本案經檢察官郭志明到庭執行職務
中      華      民      國    九十二    年      四      月     三十     日
                                      臺灣嘉義地方法院交通法庭
                                          法  官  許  兆  慶
右正本證明與原本無異。
如不服本判決，應於判決送達後十日內，向本院提出上訴狀。
中      華      民      國    九十二    年      四      月     三十     日
                                          書記官  洪  麗  惠
附錄法條：
刑法第二百七十六條 (過失致死罪)
因過失致人於死者，處二年以下有期徒刑、拘役或二千元以下罰金。
從事業務之人，因業務上之過失犯前項之罪者，處五年以下有期徒刑或拘役，得併科
三千元以下罰金。


司法院資訊處製作；財團法人民間司法改革基金會備份。
